臺灣臺北地方法院刑事附帶民事訴訟裁定
111年度重附民字第4號
原      告  陳弘育即新昌電料五金行

            周庭羽即金聰企業行

            偉彥企業有限公司

兼上一人之
法定代理人  連偉任  
原      告  胡淑茹即如育企業行

            世里企業有限公司

兼上一人之
法定代理人  曾世理  
原      告  林采芳即宏恩企業行

            陳怡珊  
            陳采葳  
            玉豐工程有限公司

兼上一人之
法定代理人  張進居  
原      告  張偉志  
            柱展企業有限公司

兼上一人之
法定代理人  張菊文  
原      告  吳宏一  
            祝鳳美  
            祝櫻芩  
            蔡金就  
            柯男烈即升鑫企業行

            恩真企業有限公司

兼上一人之
法定代理人  黃素真  
原      告  柯采宸即葴緹企業行

            柯綵薰即源薰企業行

            永鑫宸企業有限公司

兼上一人之
法定代理人  柯永承  
原      告  柯建帆  
            黃建源  
            吳曉貞  
            柯秀梅  
            林榮華  
            林宥彤  
            陳佳玓  
            蔡  后  
            翁秀香  
            施羽宸  
            郭淑真  
            張文展  
            單孝濃  
            洪怡詠  
            洪子喬  
            吳素鳳  
            蘇金雄即善祥行

            陳金波即快樂屋文具行

            時偵有限公司

兼上一人之
法定代理人  李美慧  
原      告  蔡素雲  
            呂陳惠子
            馬文正  
            邱心儀  
            查理企業有限公司

兼上一人之
法定代理人  黃朝勝  
原      告  黃翊婕  
            威鋐機械有限公司

兼上一人之
法定代理人  黃博志  
原      告  潘梅雀  
            黃月姬  
            洪金珠  
            王惠雀  
            王嵩博即家名企業行

            日富企業有限公司

兼上一人之
法定代理人  吳惠美  
原      告  宏郁興業有限公司

兼上一人之
法定代理人  魏素李  
原      告  俊美企業有限公司

兼上一人之
法定代理人  魏江俊美
原      告  陳秋香  
            胡秋霞即佳味企業行

            陳林珮君即東京企業行

            曾麗裕  
            胡飛虎即旺虎企業行

            明虎企業有限公司

兼上一人之
法定代理人  康淑玲  
原      告  胡茂松即真武企業行

            景昕企業有限公司

兼上一人之
法定代理人  胡喻涵  
原      告  康斯媛即源圓企業行

            祐昇企業有限公司

兼上一人之  
法定代理人  胡健祐  
原      告  晶彥國際企業有限公司

兼
法定代理人  曾瓊玉  
原      告  晶殿國際企業有限公司

兼
法定代理人  劉俊志  
原      告  蔡榮霖  
            蔡昀倫  
            周政輝  

            周益良  
            周清田  
            林建妤  
            楊佳靜  
            鐘梅芳  

            文翠琴  
            日日喜企業有限公司

兼上一人之
法定代理人  文紹武  
原      告  帛昇實業有限公司

兼
法定代理人  王人美  
原      告  林綉蓮  
            姜政廷  
            美絨實業有限公司

兼上一人之
法定代理人  陳美絨  
原      告  茂裕事業有限公司

兼上一人之
法定代理人  陳吳幸蓉
原      告  陳素芬即素芬企業行

            翁淑杏即得億廣告企業社


            周政宏  

            瀧澤企業有限公司

兼上一人之
法定代理人  陳美君  
原      告  陳雅媚  
            邱凱揚  
            鄭麗花  
            蔡貴春即聖春企業行

            李依珊即玥瑾企業行

            郭姵誱（原名郭珮淯）

            陳芬蘭  
            蘇崧嶂  
            胡淑真即鐵馬驛館企業行

            富雄企業有限公司

兼上一人之
法定代理人  康明凱  
原      告  陳珮綈即珮恩企業社

            瑱恩有限公司

兼上一人之
法定代理人  周姈瑱  
原      告  星沅科技有限公司

兼
法定代理人  王武雄  
原      告  松璋有限公司

兼
法定代理人  藍晨予  
原      告  百御有限公司

兼
法定代理人  李佩瑛  
原      告  藍奕勛  
            張孝宏  
            陳宏彬  
            陳品翔  
            陳建佑  
            華訊企業有限公司

兼上一人之
法定代理人  蔡美華  
原      告  蔡金美即美金興業行

            如鈺興業有限公司

兼上一人之
法定代理人  李劉如鈺
原      告  詹麗珠  
            陳素蓮  
            莊陳姮娥
            莊成發  
            郁橙企業有限公司

兼上一人之
法定代理人  俞玉裡  
原      告  迪發實業有限公司

兼
法定代理人  許行廣  
原      告  江紫瑄  
            和貹國際企業有限公司

兼上一人之
法定代理人  陳柏佐  
原      告  執祥國際有限公司

兼
法定代理人  黃靜薰  
原      告  蔡宜樺  
            周慧敏  
            金恩興業有限公司

兼上一人之
法定代理人  劉李金玉
原      告  俞黃蔭  
            吳惠玲即惠玲企業行

            黃月英  
            郭琇慧  
            莊秋霞  
            曹采芸  
            俞玉花  
            展欣興業有限公司

兼上一人之
法定代理人  許玉妹  
原      告  江佩純  
            洺捷有限公司

兼上一人之
法定代理人  謝佳瑛  
原      告  譚棉心  
            史黛拉國際有限公司

兼上一人之
法定代理人  賴淑珍  
原      告  賴振盛  
            古美玲  
            李佳靜  
            張黛齡  

            賴陳阿美
            龍勁佟  
            龍商秋雲
            許家菁  
            王得吉  
            采幸企業有限公司


兼上一人之
法定代理人  楊博淞  
原      告  王薰婕  
            沂傑企業有限公司


兼上一人之
法定代理人  周延勳  
原      告  周淑敏  

            榮恩興業有限公司

兼上一人之
法定代理人  陳章榮  
原      告  恩宏興業有限公司

兼上一人之
法定代理人  楊淑貞  
原      告  陳周源  
            川渠企業有限公司


兼上一人之
法定代理人  黃郁蓁  
原      告  林宏倖即佳恩興業行

            林雨蓁  
            劉道雄即道恩企業行

            林麗美  
            孫梅桃  
            徐淑娥  
            楊子葳  
            陳水俊  
            皇家興業有限公司

兼上一人之
法定代理人  張麗華  
原      告  侑雨企業有限公司

兼
法定代理人  郭秀燕  
原      告  侑佳企業有限公司
                   
兼
法定代理人  宋木乙  
原      告  郭秀華  
            莊宜萍  
            郭政如  
            郭瓊文  
            侯佩詩  
            侯陳月雲
            劉子熏  
            江彩華  
            游喬登  
            雙奕企業有限公司

兼上一人之
法定代理人  蘇俊穆  
原      告  蘇奕勳  
            蘇柔安  
            富展實業有限公司


兼上一人之
法定代理人  吳榮美  
原      告  蕭惠美即美仁企業行

            簡水琴  
            李映瑤  
            郭朱素枝
兼上三人之
送達代收人  李永鈞  
原      告  陳映任即昆禾企業行

            梁修政即沐休企業行

            梁雅雲  
            梁慧琴  
            廣誠展業有限公司

兼上一人之
法定代理人  梁忠利  
原      告  朱玉瑞  

            大新發展業有限公司


兼上一人之
法定代理人  王瑛麗  
原      告  黃美莉  
            陳麗珠  
            張玉昌  

            張麗萍  
            李春香  
            陳君明  
            陳君鳳  
            楊小梅  
            胡敦平  
            洪素惠  
            胡家寧  
            胡家豪  
            吳張燕  
            蘇連珠  
            趙心瑜  
            蔡世棠  
            根與翼有限公司

兼上一人之
法定代理人  王錦君  
原      告  沈佩萱  
            陳偉安  
            寰海展業有限公司

兼上一人之
法定代理人  毛淑寰  
原      告  洪玉婷  
            陳閔蓁  
            黃銘鐘即銘恩企業行


            黃翁鈴珠
            陳翠雯  
            王玉華  
            林雨軒即雨軒企業行

            林政緯  
            林明勳  
            王安企業有限公司

兼上一人之
法定代理人  王唯恆  
原      告  劉惠珠  
            劉育裕  
            黃玉莉  
            白家麗  
            施正雄  
            宜明助即明助企業社

            宜麗儀  
            莊雅萍  
            施宏坤  
            騰軒企業有限公司

兼上一人之
法定代理人  李軒逸  
原      告  林彥良  
            弘登科技有限公司

兼上一人之
法定代理人  黃朱央  
原      告  凡宇實業有限公司

兼  法  定
代  理  人  楚明智  
原      告  王鳳嬌  
            王秀娥  
            洪秀治  
            陳秋敏  
            周莉晏  
            顏御昇  
            李巴淑真
            姚莫秀琴
            郭心怡  
            黃俊傑即嘉節企業社

            陳洪月娥即月恩企業行

            趙子淇  
            劉明珠  
            陳芝螢  
            陳振芳  
            陳柯淑卿
            柯金枝  
            羅如芬  
            賴杏榆  
            連彥丞  
            菁恩企業有限公司

兼上一人之
法定代理人  黃梅菁  
原      告  黃智鴻即智恩企業行

            張碧玲  
            于庭企業有限公司

兼上一人之
法定代理人  楊淑繡  
原      告  楊存賢即存鑫興業行

            楊肇嘉  
            楊孟航  
            蔡承霖  
            鑫恩興業有限公司

兼上一人之
法定代理人  楊淑春  
原      告  曾鈺微  
            曾瑋婷即鈺恩興業行

            蘇月鳳  
            邱香蘭  
            邱蒼泉  
            李清智  
            李承軒  
            劉坤盈  
            王瑞鈞即瑞恩企業行

            魏郁倩即和鑫興業行

            簡麗華即植夢空間工作室

            吳宇軒  
            吳怡靜  
            王聖文  
            高興展業有限公司

兼上一人之
法定代理人  蔡忠興  
原      告  吳碧蓮  
            李玫燕即暐樂企業行

            葉乙茱  
            葉貞戀  
            楊育臻即育臻企業行

            吳馬愛朱
            簡揚金釵
            潘佳莉  
            胡育愷  
            吳美鳳  
            吳王素貞
            吳武洲  
            魏素琴即千富企業行

            曾浩展  
            曾聖富  
            賴宏恩  
            賴春雨  
            賴怡如  
            杜孟勳  
            鄧寶美  
            楊凱敦  
            楊秉諭  
            葉蓉蓉  
            胡美玉  
            蔡碧鎂  
            黃怡雯  
            吳玲如  
            吳羽惠  
            林  溪  
            李茗睿  
            林宗憲  
            魏素幸  
            何麗娟  
            張雪梅  
            李志焜  
            李竺庭  
            李竺潔  
            林焜功  
            林佳瑜  
            林紋旭  
            陳思螢  
            潘麗秋  
            許秀梅  
            黃彩惠  
            朱家君  
            魏苡宸  
            魏輝煌  
            顏淑芬  
            張淑美  
            許  罕  
            黃寶珠  
            徐儷芳  
            蕭丹桂  
            陳橙萱即銘穎企業行

            李宛瑾  
            邱儷令  
            穎臻企業有限公司

兼上一人之
法定代理人  林玉蓮  
原      告  蔡竹旺  
            鄭茲鈞  
            翁川祺  
            康登隆  
            蘇小玲  
            楊菊美  
            李淑芬  
            郭曾美金
            康鳳如即無限企業行

            謝依蒨即明蒨企業行

            謝信弘即稼弘企業行

            黃欣儀  
            康鈴雅  
            馬坤尉  
            許瑞玲  
            張蕙如  
            林榮一  
            田麗美  
            章宏盛即帆盛企業社

            芬芳企業有限公司

兼上一人之
法定代理人  邱淑雲  
原      告  廖淑珍  
            蘇姿溶  
            謝銀東  

            陳子芬  
            邱芷涵  
            邱雅琪  

            群豐事業有限公司

兼上一人之
法定代理人  陳曉萍  
原      告  陳佳陽  
            陳玉燕即歆諳企業社

            郭雅荺  
            張志來  
            康均德  
            張瓊月  
            古惠枝  
            姚春紅  
            宋明鳳  
            翁黃幸柏
            周麗花  
            蔡承軒  
            莊余春娥
            邱連鴻  
            張玉鳳  
            林鈺蕙  
            蘇惠渼  
            李宜真  
            康原翊  
            左瑞美  
            林秋紅  
            方亮月  
            葉靜雯  
            蔡麗馨  
            簡麗慈  
            林惠瑟  
            吳麗娟  
            楊顏素貞
            王進財  
            李芸昀  
            王淑敏  
            蔡詠雪  
            洪雪霞  
            謝慧玲  
            蔡麗菊  
            溫佳珍  
            楊秀鸞  
            陳丁瓊恩
            林陳水鳳
            林美蓉  
            翁淑珍  

            趙姿婷  
            馮許秀月
            蔡茵英  
            胡善淇  
            蘇瓊煖即宣翔企業社

            陳瓊里  
            賴佩翎  
            蔡琪瑜  
            謝玉珍  
            蔡宛玲  
            周惠娟  
            鄭光人  
            愛家倍企業有限公司

兼上一人之
法定代理人  林梅花  
原      告  郭碧月  
            周洪清香
            柯淨翎  
            王保羅  
            林淑真  
            李昀蒨  
            李椒珍  
            汪月琴  
            張惠聰  
            張惠玲  
            連明箴  
            吳曜成  
            吳明讚  
            鄭瑞青  
            蕭聰爰  
            陳以理  
            謝淑圓  

            陳以訢  
            林靜芬  
            李敏華  
            劉春梅  
            陳震宇  
            羅清玉  
            陳以恩  
            林宥蓁  
            翁吳秀琴
            曾景祥  
            王瑞美  
            雅酌國際有限公司

兼上一人之
法定代理人  鄭雅鈴  
原      告  黃淑惠  
            黃麗微  
            旻宇企業有限公司

兼上一人之
法定代理人  王佩玉  
原      告  澤臻國際有限公司

兼  法  定
代  理  人  易靜芬  
原      告  李自然  
            陳怡臻  
            李縈安  

            易麗滿  
            易寬慧  
            王美珠  
            劉徽滿  
            紘昱實業有限公司

兼上一人之
法定代理人  謝敏煜  
原      告  蔡姈燕  
            李瑞峯  
            洪偉翔  
            張靖艷  
            許晉榮  
            瑪格事業有限公司

兼上一人之
法定代理人  張瑜娟  
原      告  張瑜珊  
            吳智凱  
            艾泠企業有限公司

兼上一人之
法定代理人  吳平和  
原      告  綺恩興業有限公司

兼  法  定
代  理  人  邱思綺  
原      告  王昊宸  
            郭怡君  

            吳姿蓉  
            吳思樺  
            高美麗  
            陳柏宇  
            陳妍心  
            查妍芬  
            林靜如  
            許忠親  
            鑫合豐有限公司

兼上一人之
法定代理人  吳建輝  
原      告  群豐事業有限公司

兼  法  定
代  理  人  陳曉萍  
原      告  家沂有限公司

兼  法  定
代  理  人  謝佳芬  
原      告  謝銘財  
            仟涵有限公司

兼  法  定
代  理  人  吳洪泉  
原      告  高台好管家有限公司

兼  法  定
代  理  人  林晞宇  
            永康事業有限公司

兼  法  定
代  理  人  凌永耀 
原      告  恆綻企業有限公司

兼  法  定
代  理  人  吳佳縈 
原      告  許力文 
            蘇美月 
            冠恩企業有限公司

兼上一人之
法定代理人  陳界任 
原      告  沈耿裕即金代企業社

            吳建力 
            吳建二 
            劉采玲 
            吳昕庭 
            劉濬潔 
            劉正雄 
            陳信价即信价企業社

            林靜慧 
            郭俊良即恆興實業社

            李佩燕 
            楊芸淨 
            蘇郁惠 
            環吉有限公司

兼上一人之
法定代理人  余明燕 
原      告  孫珮容 
            郭正興 
            余月花 
            壹富企業有限公司

兼上一人之
法定代理人  吳秀珍 
原      告  匯發路有限公司
                   
兼  法  定
代  理  人  廖紹青 
原      告  陳彥甫 
            林炳辰 
            皇昕國際企業有限公司

兼上一人之
法定代理人  吳昕蓓 
原      告  陳姿妙 
            天運展業有限公司

兼上一人之
法定代理人  莊英滿 
原      告  李珍璞 
            楊心慈 
            林秀鳳 
            徐玉貞 
            陳玟瑜 
            陳芷楹 
            田秀雲 
            馮楷勻 
            林麗芬 
            蔡尚蓁 
            遠訊展業有限公司

兼上一人之
法定代理人  蔡湘儀 
原      告  侑高有限公司
                   
兼
法定代理人  楊禮毓 
原      告  莊文綱 
            天梵展業有限公司

兼上一人之
法定代理人  王燕玉 
原      告  李孝成 
            鄒瓊花 
            蕭雅今 
原      告  高台活水有限公司

兼  法  定  
代  理  人  林嘉祥 
原      告  吳麗雲 
            紀景仁 
            周綵瀅 
            周登華 
            鍾家宏 
原      告  曼李雅客有限公司

兼  法  定  
代  理  人  月文吉 
原      告  普耕園國際綠能企業有限公司
                   
兼  法  定  
代  理  人  吳素女 
原      告  周彩霞即奕榮企業行

            王美華 
            吳致秀 
            李宥萱 
            夏自強即自強電訊企業社

            白環榮 
            蔡姃娟 
            毛海青 
            黃娟娟 
            劉雅婷 
            尹幼蓉 
被      告  安土美津子



            日訊企業股份有限公司

兼上一人之
法定代理人  徐明賢  


被      告  日網企業股份有限公司

法定代理人  徐明賢  


被      告  蘇張淑惠
            蘇后汶  
            蘇怡芬  
上列被告因違反銀行法等案件（110年度原金重訴字第1號），經
原告提起刑事附帶民事訴訟，請求損害賠償，本院裁定如下：
　　主  文
本件移送本院民事庭。 
    理  由
一、按法院認附帶民事訴訟確係繁雜，非經長久時日不能終結其
    審判者，得以合議裁定移送該法院之民事庭，刑事訴訟法第
    504條第1項前段定有明文。
二、經查，本件被告安土美津子、日訊企業股份有限公司、日網
    企業股份有限公司、徐明賢、蘇張淑惠、蘇后汶、蘇怡芬，
    因刑事被告徐明賢、安土美津子、蘇張淑惠、蘇后汶、蘇怡
    芬違反銀行法等案件，經原告等人提起附帶民事訴訟，請求
    損害賠償，因其內容繁雜，非經長久之時日，不能終結其審
    判，爰依刑事訴訟法第504條第1項前段，將本件附帶民事訴
    訟移送本院民事庭，特此裁定。
三、依刑事訴訟法第504條第1項前段，裁定如主文。　　
中　　華　　民　　國　　111 　年　　7 　　月　　6 　　日
           　 刑事第一庭    審判長法  官　周玉琦
                                　法　官　吳承學
　　　　　　　　　　　　　　　　　法　官　廖晉賦
上正本證明與原本無異。
本裁定不得抗告。
                                  書記官  郝彥儒
中　　華　　民　　國　　111 　年　　7 　　月　　8 　　日